# 公司调整以前年度损益，合并报表处理

提问人：豆牙 时间：2020-06-06 08:05:09
1 、 2020 年 3 月收购一家子公司，80%股权，但是在 5 月的 时候，这家子公司进行了一笔以前年度损益调整分录，子公司帐面进行了会计处理如下：
借：以前年度损益调整 4
贷：银行存款 4
请问这笔业务，导致子公司报表期末未分配利润减去期初未分配利润，不等于当期净利润，差额就是这笔以前年度损益调整金额。
我在做合并报表的时候，直接在工作底稿中抵销分录里进行调整年初未分配利润吗？那对于年初未分配利润的抵销，是采用子公司报表上的年初未分配利润呢，还是采用年初未分配利润+以前年度损益调整呢？这一部分的调整差异到底在合并层面如何处理？？
举例说明：
借：投资收益 80 少数股东损益 20 年初未分配利润 10-4贷：未分配利润 110-4

回答人：chenyiwei
取决于该次 2020 年 3 月的收购是同一控制下合并还是非同一控制下合并。
如果是非同一控制下合并，则不能调整期初未分配利润，只能调整购买日的可辨认净资产公允价值和商誉，并对由此增加的商誉关注其减值情况。
如果是同一控制下合并，应根据子公司报表的调整情况，同步调整合并报表层面的留存收益。

提问人：豆牙 时间：2020-06-11 13:18:00
陈老师。是非同一控制下。
打个比方，如果当时是 4180 万购买的。购买日可辩认净资产公允价是 3695 万，80%股权，当时确认的商誉是4180-3695 80%=1224万，那么如果这个子公司发生了以前年度损益调整 4 万。那我合并报表应该是调商誉和长投；借：商誉4180-（3695-4）80%-1224=3.2 贷：长期股权投资3.2 对吗？假设商誉不考虑减值情况下。

回答人：chenyiwei
对长投成本无影响，只是购买日的可辨认净资产和商誉之间的此消彼长。由此增加的商誉可能面临减值。